【裁判字號】    99,易,3035
【裁判日期】    991210
【裁判案由】    詐欺
【裁判全文】
臺灣臺北地方法院刑事判決              99年度易字第3035號
公  訴  人  臺灣臺北地方法院檢察署檢察官
被      告  吳春美
上列被告因詐欺案件，經檢察官提起公訴（99年度偵緝字第1399
號），因被告於本案準備程序進行中先就被訴事實為有罪陳述，
經本院合議庭裁定適用簡式審判程序，茲判決如下：
    主  文
吳春美意圖為自己不法之利益，以詐術得財產上不法之利益，累
犯，處有期徒刑月，如易科罰金，以新臺幣壹仟元折算壹日。
又意圖為自己不法之所有，以詐術使人將本人之物交付，罪，
均累犯，各處有期徒刑陸月，如易科罰金，以新臺幣壹仟元折算
壹日。應執行有期徒刑壹年肆月，如易科罰金，以新臺幣壹仟元
折算壹日。
    事  實
一、吳春美前於民國94年間，因詐欺案件，經臺灣臺中地方法院
    於94年度易字第763號判處有期徒刑3月，緩刑2年確定，惟
    因其於95年間，又犯詐欺案件，經本院95年度簡字第451號
    判處有期徒刑4月確定，於95年4月25日易科罰金執行完畢，
    上開緩刑因而撤銷，於96年11月6日易科罰金執行完畢。緣
    自95年3月起，吳春美常至位於臺北市○○區○○路4段61號
    之宏恩綜合醫院就診，其至醫院就診時，全身穿戴名牌精品
    及貴重珠寶，大肆張揚其為藝人簡沛恩之母，並宣稱其為台
    南望族，繼承前夫巨額遺產，使宏恩醫院醫療行政人員王湘
    涵誤信吳春美係豪門貴婦，資力雄厚。詎吳春美竟基於意圖
    為自己不法所有之犯意，無還款真意，而為下利犯行：
  (一)於98年2月13日，吳春美基於意圖為自己不法利益之犯意，
    至宏恩綜合醫院之維多利亞美容中心接受美容治療服務後，
    無還款真意，卻要求王湘涵替其刷卡代墊該次美容治療服務
    費用9,000元，佯稱其將於下週前來接受第2次美容治療服務
    時，返還該筆費用云云，使王湘涵陷於錯誤而應允，並於98
    年2月20日下午13時36分許，在宏恩綜合醫院結帳櫃檯，以
    自己之信用卡為吳春美刷卡結帳，吳春美以此方式詐得享受
    美容治療服務卻免付費用9,000元之不法利益，且迄未還款
    。
  (二)於8年2月20日（起訴書誤為98年4月20日），對王湘涵佯稱
    為歸還王湘涵所代墊之9,000元，邀請王湘涵至其女兒簡沛
    恩所經營位在臺北市大安區○○○路○段300號10樓太平洋
    SOGO百貨臺北復興館10樓之「晶湯匙泰式主題餐廳」用餐，
    王湘涵前往赴約，用餐期間，吳春美與店員相當熟識，餐廳
    並額外招待多樣餐點，使王湘涵誤信該餐廳係吳春美女兒所
    經營，用餐後，吳春美續邀王湘涵逛街購物，並另基於意圖
    為自己不法所有之犯意，無還款真意，於同日晚間21時17分
    許，至太平洋SOGO百貨臺北復興館1樓「HERMES」專櫃選購
    價值共計10萬4,600元（起訴書誤為9萬1,800元）之男用領
    帶、絲巾、女性上衣等2件精品，向王湘涵佯稱其僅攜帶大
    來卡，身上現金又不足，SOGO百貨正在促銷，刷卡滿一定額
    度信用卡帳款即可分6期繳交，要求王湘涵代為刷信用卡購
    買，之後其會一次還清所有款項給王湘涵云云，使王湘涵陷
    於錯誤，信以為真，以自己信用卡為吳春美刷卡購買上開物
    品交付吳春美，惟吳春美迄未還款。
  (三)吳春美於詐得上開物品後，另行基於意圖為自己不法所有之
    犯意，於同日晚間21時59分許，又帶王湘涵至同館1樓之「
    CHANEL專櫃」，以上開(二)相同手法對王湘涵施用詐術，使王
    湘涵陷於錯誤，以自己信用卡替吳春美刷卡購買衣服、鞋子
    2雙、TOTE包1個等精品，合計共13萬9,500元，惟吳春美迄
    未還款。
  (四)未料，吳春美得手後猶不滿足，另行基於意圖為自己不法所
    有之犯意，於同日晚間22時40分許，帶王湘涵至臺北市大安
    區○○○路○段246號太平洋百貨SOGO臺北敦化館「PRADA專
    櫃」，以上開(二)相同手法對王湘涵施用詐術，使王湘涵陷於
    錯誤，以自己信用卡替吳春美刷卡購買皮夾、衣服等精品，
    合計共9萬1,800元，惟吳春美迄未還款。嗣王湘涵屢以電話
    與吳春美聯絡，惟吳春美均藉故不出面，於98年3月21日，
    王湘涵依吳春美就診時所留聯絡地址前往尋找吳春美，查無
    此址，始悉受騙，遂報警處理。
二、案經王湘涵訴由臺北市政府警察局大安分局移送臺灣臺北地
    方法院檢察署檢察官偵查起訴。
    理  由
一、程序方面：
    本件被告吳春美所犯，均係死刑、無期徒刑或最輕本刑為3
    年以上有期徒刑以外之之罪，亦非高等法院管轄第一審案件
    ，於本院準備程序進行中，被告先就被訴事實為有罪之陳述
    ，經告知被告簡式審判程序之旨，並聽取檢察官及被告之意
    見後，本院合議庭裁定由受命法官進行簡式審判程序，是本
    件之證據調查，依刑事訴訟法第273條之2規定，不受同法第
    159條第1項、第161條之2、第161條之3、第163條之1及第
    164條至第170條規定之限制，合先敘明。
二、本院認定犯罪事實所憑證據及理由：
    上揭犯罪事實，業據被告吳春美於本院審理時坦承不諱，核
    與證人即告訴人王湘涵於警詢、偵查時證述情節相符，並據
    證人即宏恩綜合醫院維多利亞醫學美容中心人員曹維新、證
    人即太平洋SOGO百貨臺北復興館「HERMES」專櫃服務人員陳
    美媛、證人即「CHANEL」專櫃服務人員顧敏及證人即太平洋
    SOGO百貨臺北敦南館服務人員林慧美分別於偵查中證述綦詳
    ，復有宏恩綜合醫院信用卡刷卡簽帳單影本1紙、SOGO百貨
    信用卡刷卡簽帳單影本4紙、「HERMES專櫃」發票影本1紙、
    「PRADA專櫃」發票1紙、「CHANEL專櫃」銷售明細表影本及
    訂金單影本各1 紙附卷可稽，以上均足為被告自白之佐證，
    被告於本院所為任意性自白核與事實相符，應堪採信。本件
    事證明確，被告犯行洵堪認定。
三、論罪科刑理由：
  (一)就事實欄一(一)所示犯行，核被告所為，係犯刑法第339條第2
    項之詐欺得利罪。就事實欄一(二)、(三)、(四)所示犯行，核被告
    所為，係犯刑法第339條第1項之詐欺取財罪，公訴意旨認上
    開事實欄一(一)所示犯行，應依刑法第339條第1項之詐欺取財
    罪處斷，尚有未洽，惟被告係施用詐術而取得享受美容治療
    服務而免付費用之不法利益，自應論以刑法第339條第2項之
    詐欺得利罪，故檢察官容有誤會，起訴法條應予變更。
  (二)被告所犯上開4罪之間，犯意各別，各獨立成罪，應分論併
    罰之。
  (三)又被告前於94年間，因詐欺案件，經臺灣臺中地方法院於94
    年度易字第763號判處有期徒刑3月，緩刑2年確定，惟因其
    於95年間，又犯詐欺案件，經本院95年度簡字第451號判處
    有期徒刑4月確定，於95年4月25日易科罰金執行完畢，上開
    緩刑因而撤銷，於96年11月6日易科罰金執行完畢等情，有
    臺灣高等法院被告前案紀錄表在卷可按，其前受有期徒刑執
    行完畢，5年以內故意再犯本件法定最重本刑均為有期徒刑
    以其前受有期徒刑執行完畢，於5年以內故意再犯上開最重
    本刑均為有期徒刑以上之詐欺罪4罪，均為累犯，應依刑法
    第47條第1項前段規定，分別加重其刑。
  (四)爰審酌被告前有詐騙紀錄，素行不佳，不思以正當方式獲取
    財物，以穿戴名牌精品、貴重珠寶及其為藝人之母為幌，使
    告訴人陷於錯誤，而使告訴人替其刷卡給付美容費用及購買
    名牌精品，合計共34萬4,900元，其行為實不值取，顯然法
    治觀念淡薄，犯後迄未返還任何詐騙所得予告訴人，並斟酌
    其於本院審理時坦承犯行，態度尚可等一切情狀，分別量處
    如主文所示之刑，並定其應執行之刑，及諭知易科罰金之折
    算標準。至檢察官於起訴書具體求處有期徒刑2年6月，核屬
    過重，附此敘明。
據上論斷，應依刑事訴訟法第273條之1第1項、第299條第1項前
段、第300條，刑法第339條第1項、第2項、第47條第1項、第41
條第1項前段、第51條第5款，刑法施行法第1條之1，判決如主文
。
本案經檢察官柯木聯到庭執行職務
中    華    民    國    99    年    12    月    10    日
                        刑事第十二庭  法  官  陳慧萍
以上正本證明與原本無異。
如不服本判決應於收受送達後10日內向本院提出上訴書狀，並應
敘述具體理由；其未敘述上訴理由者，應於上訴期間屆滿後20日
內向本院補提理由書（均須按他造當事人之人數附繕本）「切勿
逕送上級法院」。
                                      書記官  黃慧怡
中    華    民    國    99    年    12    月    10    日
附錄本案論罪科刑法條：
中華民國刑法第339條
（普通詐欺罪）
意圖為自己或第三人不法之所有，以詐術使人將本人或第三人之
物交付者，處 5 年以下有期徒刑、拘役或科或併科 1 千元以下
罰金。
以前項方法得財產上不法之利益或使第三人得之者，亦同。
前二項之未遂犯罰之。

司法院資訊處製作；財團法人民間司法改革基金會備份。
